{"present": {"1 Singular": {"Affirmative": "galstobhaim", "Question": "an ngalstobhaim?", "Negative": "n\u00ed ghalstobhaim"}, "2 Singular": {"Affirmative": "galstobhann t\u00fa", "Question": "an ngalstobhann t\u00fa?", "Negative": "n\u00ed ghalstobhann t\u00fa"}, "3 Singular": {"Male": {"Affirmative": "galstobhann s\u00e9", "Question": "an ngalstobhann s\u00e9?", "Negative": "n\u00ed ghalstobhann s\u00e9"}, "Female": {"Affirmative": "galstobhann s\u00ed", "Question": "an ngalstobhann s\u00ed?", "Negative": "n\u00ed ghalstobhann s\u00ed"}}, "1 Plural": {"Compressed": {"Affirmative": "galstobhaimid", "Question": "an ngalstobhaimid?", "Negative": "n\u00ed ghalstobhaimid"}, "Extended": {"Affirmative": "galstobhann muid", "Question": "an ngalstobhann muid?", "Negative": "n\u00ed ghalstobhann muid"}}, "2 Plural": {"Affirmative": "galstobhann sibh", "Question": "an ngalstobhann sibh?", "Negative": "n\u00ed ghalstobhann sibh"}, "3 Plural": {"Affirmative": "galstobhann siad", "Question": "an ngalstobhann siad?", "Negative": "n\u00ed ghalstobhann siad"}, "Passive": {"Affirmative": "galstobhtar", "Question": "an ngalstobhtar?", "Negative": "n\u00ed ghalstobhtar"}}, "future": {"1 Singular": {"Affirmative": "galstobhfaidh m\u00e9", "Question": "an ngalstobhfaidh m\u00e9?", "Negative": "n\u00ed ghalstobhfaidh m\u00e9"}, "2 Singular": {"Affirmative": "galstobhfaidh t\u00fa", "Question": "an ngalstobhfaidh t\u00fa?", "Negative": "n\u00ed ghalstobhfaidh t\u00fa"}, "3 Singular": {"Male": {"Affirmative": "galstobhfaidh s\u00e9", "Question": "an ngalstobhfaidh s\u00e9?", "Negative": "n\u00ed ghalstobhfaidh s\u00e9"}, "Female": {"Affirmative": "galstobhfaidh s\u00ed", "Question": "an ngalstobhfaidh s\u00ed?", "Negative": "n\u00ed ghalstobhfaidh s\u00ed"}}, "1 Plural": {"Compressed": {"Affirmative": "galstobhfaimid", "Question": "an ngalstobhfaimid?", "Negative": "n\u00ed ghalstobhfaimid"}, "Extended": {"Affirmative": "galstobhfaidh muid", "Question": "an ngalstobhfaidh muid?", "Negative": "n\u00ed ghalstobhfaidh muid"}}, "2 Plural": {"Affirmative": "galstobhfaidh sibh", "Question": "an ngalstobhfaidh sibh?", "Negative": "n\u00ed ghalstobhfaidh sibh"}, "3 Plural": {"Affirmative": "galstobhfaidh siad", "Question": "an ngalstobhfaidh siad?", "Negative": "n\u00ed ghalstobhfaidh siad"}, "Passive": {"Affirmative": "galstobhfar", "Question": "an ngalstobhfar?", "Negative": "n\u00ed ghalstobhfar"}}, "past": {"1 Singular": {"Affirmative": "ghalstobh m\u00e9", "Question": "ar ghalstobh m\u00e9?", "Negative": "n\u00edor ghalstobh m\u00e9"}, "2 Singular": {"Affirmative": "ghalstobh t\u00fa", "Question": "ar ghalstobh t\u00fa?", "Negative": "n\u00edor ghalstobh t\u00fa"}, "3 Singular": {"Male": {"Affirmative": "ghalstobh s\u00e9", "Question": "ar ghalstobh s\u00e9?", "Negative": "n\u00edor ghalstobh s\u00e9"}, "Female": {"Affirmative": "ghalstobh s\u00ed", "Question": "ar ghalstobh s\u00ed?", "Negative": "n\u00edor ghalstobh s\u00ed"}}, "1 Plural": {"Compressed": {"Affirmative": "ghalstobhamar", "Question": "ar ghalstobhamar?", "Negative": "n\u00edor ghalstobhamar"}, "Extended": {"Affirmative": "ghalstobh muid", "Question": "ar ghalstobh muid?", "Negative": "n\u00edor ghalstobh muid"}}, "2 Plural": {"Affirmative": "ghalstobh sibh", "Question": "ar ghalstobh sibh?", "Negative": "n\u00edor ghalstobh sibh"}, "3 Plural": {"Compressed": {"Affirmative": "ghalstobh siad", "Question": "ar ghalstobh siad?", "Negative": "n\u00edor ghalstobh siad"}, "Extended": {"Affirmative": "ghalstobhadar", "Question": "ar ghalstobhadar?", "Negative": "n\u00edor ghalstobhadar"}}, "Passive": {"Affirmative": "galstobhadh", "Question": "ar galstobhadh?", "Negative": "n\u00edor galstobhadh"}}, "condi": {"1 Singular": {"Affirmative": "ghalstobhfainn", "Question": "an ngalstobhfainn?", "Negative": "n\u00ed ghalstobhfainn"}, "2 Singular": {"Affirmative": "ghalstobhf\u00e1", "Question": "an ngalstobhf\u00e1?", "Negative": "n\u00ed ghalstobhf\u00e1"}, "3 Singular": {"Male": {"Affirmative": "ghalstobhfadh s\u00e9", "Question": "an ngalstobhfadh s\u00e9?", "Negative": "n\u00ed ghalstobhfadh s\u00e9"}, "Female": {"Affirmative": "ghalstobhfadh s\u00ed", "Question": "an ngalstobhfadh s\u00ed?", "Negative": "n\u00ed ghalstobhfadh s\u00ed"}}, "1 Plural": {"Compressed": {"Affirmative": "ghalstobhfaimis", "Question": "an ngalstobhfaimis?", "Negative": "n\u00ed ghalstobhfaimis"}, "Extended": {"Affirmative": "ghalstobhfadh muid", "Question": "an ngalstobhfadh muid?", "Negative": "n\u00ed ghalstobhfadh muid"}}, "2 Plural": {"Affirmative": "ghalstobhfadh sibh", "Question": "an ngalstobhfadh sibh?", "Negative": "n\u00ed ghalstobhfadh sibh"}, "3 Plural": {"Compressed": {"Affirmative": "ghalstobhfaid\u00eds", "Question": "an ngalstobhfaid\u00eds?", "Negative": "n\u00ed ghalstobhfaid\u00eds"}, "Extended": {"Affirmative": "ghalstobhfadh siad", "Question": "an ngalstobhfadh siad?", "Negative": "n\u00ed ghalstobhfadh siad"}}, "Passive": {"Affirmative": "ghalstobhfa\u00ed", "Question": "an ngalstobhfa\u00ed?", "Negative": "n\u00ed ghalstobhfa\u00ed"}}, "imper": {"1 Singular": {"Affirmative": "galstobhaim!", "Negative": "n\u00e1 galstobhaim!"}, "2 Singular": {"Affirmative": "galstobh!", "Negative": "n\u00e1 galstobh!"}, "3 Singular": {"Male": {"Affirmative": "galstobhadh s\u00e9!", "Negative": "n\u00e1 galstobhadh s\u00e9!"}, "Female": {"Affirmative": "galstobhadh s\u00ed!", "Negative": "n\u00e1 galstobhadh s\u00ed!"}}, "1 Plural": {"Compressed": {"Affirmative": "galstobhaimis!", "Negative": "n\u00e1 galstobhaimis!"}, "Extended": {"Affirmative": "galstobhadh muid!", "Negative": "n\u00e1 galstobhadh muid!"}}, "2 Plural": {"Affirmative": "galstobhaig\u00ed!", "Negative": "n\u00e1 galstobhaig\u00ed!"}, "3 Plural": {"Compressed": {"Affirmative": "galstobhaid\u00eds!", "Negative": "n\u00e1 galstobhaid\u00eds!"}, "Extended": {"Affirmative": "galstobhadh siad!", "Negative": "n\u00e1 galstobhadh siad!"}}, "Passive": {"Affirmative": "galstobhtar!", "Negative": "n\u00e1 galstobhtar!"}}, "pastConti": {"1 Singular": {"Affirmative": "ghalstobhainn", "Question": "an ngalstobhainn?", "Negative": "n\u00ed ghalstobhainn"}, "2 Singular": {"Affirmative": "ghalstobht\u00e1", "Question": "an ngalstobht\u00e1?", "Negative": "n\u00ed ghalstobht\u00e1"}, "3 Singular": {"Male": {"Affirmative": "ghalstobhadh s\u00e9", "Question": "an ngalstobhadh s\u00e9?", "Negative": "n\u00ed ghalstobhadh s\u00e9"}, "Female": {"Affirmative": "ghalstobhadh s\u00ed", "Question": "an ngalstobhadh s\u00ed?", "Negative": "n\u00ed ghalstobhadh s\u00ed"}}, "1 Plural": {"Compressed": {"Affirmative": "ghalstobhaimis", "Question": "an ngalstobhaimis?", "Negative": "n\u00ed ghalstobhaimis"}, "Extended": {"Affirmative": "ghalstobhadh muid", "Question": "an ngalstobhadh muid?", "Negative": "n\u00ed ghalstobhadh muid"}}, "2 Plural": {"Affirmative": "ghalstobhadh sibh", "Question": "an ngalstobhadh sibh?", "Negative": "n\u00ed ghalstobhadh sibh"}, "3 Plural": {"Compressed": {"Affirmative": "ghalstobhaid\u00eds", "Question": "an ngalstobhaid\u00eds?", "Negative": "n\u00ed ghalstobhaid\u00eds"}, "Extended": {"Affirmative": "ghalstobhadh siad", "Question": "an ngalstobhadh siad?", "Negative": "n\u00ed ghalstobhadh siad"}}, "Passive": {"Affirmative": "ghalstobhta\u00ed", "Question": "an ngalstobhta\u00ed?", "Negative": "n\u00ed ghalstobhta\u00ed"}}, "subj": {"1 Singular": {"Affirmative": "go ngalstobha m\u00e9", "Negative": "n\u00e1r ghalstobha m\u00e9"}, "2 Singular": {"Affirmative": "go ngalstobha t\u00fa", "Negative": "n\u00e1r ghalstobha t\u00fa"}, "3 Singular": {"Male": {"Affirmative": "go ngalstobha s\u00e9", "Negative": "n\u00e1r ghalstobha s\u00e9"}, "Female": {"Affirmative": "go ngalstobha s\u00ed", "Negative": "n\u00e1r ghalstobha s\u00ed"}}, "1 Plural": {"Compressed": {"Affirmative": "go ngalstobhaimid", "Negative": "n\u00e1r ghalstobhaimid"}, "Extended": {"Affirmative": "go ngalstobha muid", "Negative": "n\u00e1r ghalstobha muid"}}, "2 Plural": {"Affirmative": "go ngalstobha sibh", "Negative": "n\u00e1r ghalstobha sibh"}, "3 Plural": {"Affirmative": "go ngalstobha siad", "Negative": "n\u00e1r ghalstobha siad"}, "Passive": {"Affirmative": "go ngalstobhtar", "Negative": "n\u00e1r ghalstobhtar"}}, "verbal noun": "galstobhadh", "verbal adjective": "galstofa"}